# 请教陈版大神，日后事项中如何调整报告年度报表？

提问人：zhuchekjss 时间：2022-06-16 02:47:51
请教陈版大神，某诉讼事项在日后期间结案，假定该日后事项发生在报告年度所得税汇算清缴之后，调整分录”借：以前年度损益调整–所得税费用 100 万元，贷：应交税费–应交所得税 100 万元“。
注会 2022 版教材中认为”应调本年度的应交税费“，这就意味着不调报告年度的应交税费，哪报告年度的报表如何调整？请陈版赐教！

回答人：chenyiwei
这按照一般的以前年度损益调整方式处理。即帐务处理做在 2022 年（因为 2021 年度的账已关账），但在编制报表时进行人为的手工调整，调整 2021 年度报表。即该笔帐务处理的入账年度和实际归属年度不一致。